Guide to the Natalini Superstudio Collection
Beinecke Rare Book and Manuscript Library
- March 2011 Acquisition, 1967-2010
  - Drawing, Modello per la Triennale [Disegni per il modello dell'angolo dell'edificio di Porta Reno, Ferrara, per la Triennale di Milao - Prospettiva], 1995; Catalog # 90; Natalini, Adolfo, 1941- (Box 4 (Oversize), Folder 108)
  - Drawing, "Porta Reno Ferrara" [Disegni per il modello dell'angolo dell'edificio di Porta Reno, Ferrara, per la Triennale di Milano - Assonometria], 1995; Catalog # 91; Natalini, Adolfo, 1941- (Box 4 (Oversize), Folder 109)
  - Drawing, "Modello x La Triennale" [Desgni per il modello dell'angolo dell'edificio di Porta Reno, Ferrara, per la Triennale di Milano - Assonometria], 1995; Catalog # 92; Natalini, Adolfo, 1941- (Box 4 (Oversize), Folder 110)
  - Il Museo dell'Opificio a Firenze rinnovato da Adolfo Natalini / a cura di Adolfo Natalni; fotografie di Mario Ciampi. Livorno: Sillabe, [1995], Catalog # 93 (Box 3, Folder 81)
    For more information see the corresponding catalog record: http://hdl.handle.net/10079/bibid/3962199.
  - Sostituzioni: progettare nella città storica / Adolfo Natalini; a cura di Antonello Boschi, Stefano Follesa, Marco Matteini. Firenze: Octavo, 1996., Catalog # 94; Natalini, Adolfo, 1941- (Box 3, Folder 82)
    For more information see the corresponding catalog record: http://hdl.handle.net/10079/bibid/9898821.
  - Adolfo Natalini: Natalini architetti, nuove architetture raccontate / Vittorio Savi. Milano: Electa, c1996., Catalog # 95; Savi, Vittorio, 1948- (Box 3, Folder 83)
  - Avvicinamenti all'architettura / Adolfo Natalini; a cura di Antonello Boschi, Angelo Castellana, Stefano Follesa. Firenze: A. Pontecorboli, [1996], Catalog # 96; Natalini, Adolfo, 1941- (Box 3, Folder 84)
    For more information see the corresponding catalog record: http://hdl.handle.net/10079/bibid/4077798.
  - Sopralluoghi: progettare nella città storica / Adolfo Natalini; a cura di Massimo Gennari, Francesco Procopio, Luca Tura. Firenze: Octavo, 1997., Catalog # 97; Natalini, Adolfo, 1941- (Box 3, Folder 85)
    For more information see the corresponding catalog record: http://hdl.handle.net/10079/bibid/9898848.
  - Boscotondo: Natalini architetti, Gemeente Helmond, Hurks Bouwbedrijf B.V. [Italy]: Maschietto & Musolino, c1998., Catalog # 98 (Box 3, Folder 86)
    For more information see the corresponding catalog record: http://hdl.handle.net/10079/bibid/9898913.
  - A4 architects and designers diary 2002. New York: ParaGraf, [2001], Catalog # 99 (Box 3, Folder 87)
  - Ricognizioni: Novoli, Berlino e altri luoghi / Adolfo Natalini; a cura di Fabrizio Arrigoni, Angelo, Castellana, Adriano Podenzana, Giovanni Potestà. Firenze: Octavo, c1999., Catalog # 100; Natalini, Adolfo, 1941- (Box 3, Folder 88)
    For more information see the corresponding catalog record: http://hdl.handle.net/10079/bibid/9899047.
  - Drawing, "Case", 1999; Catalog # 101; Natalini, Adolfo, 1941- (Box 4 (Oversize), Folder 111)
  - Drawing, "Portatore di modello", 1999; Catalog # 102; Natalini, Adolfo, 1941- (Box 4 (Oversize), Folder 112)
  - Drawing, "Portatori opposti", 1999; Catalog # 103; Natalini, Adolfo, 1941- (Box 4 (Oversize), Folder 113)
  - Adolfo Natalini: temporanea occupazione / [progetto della mostra, Adolofo Natalini; curatore del catalogo, Vittorio Santoianni]. Firenze: Alinea, c2000., Catalog # 104; Natalini, Adolfo, 1941- (Box 3, Folder 89)
    For more information see the corresponding catalog record: http://hdl.handle.net/10079/bibid/4726027.
  - Artisti carissimi: (racconto breve per un libriccino di disegni) / Adolofo Natalini. Firenze: Pananti, 2000., Catalog # 105; Natalini, Adolfo, 1941- (Box 3, Folder 90)
    For more information see the corresponding catalog record: http://hdl.handle.net/10079/bibid/9899248.
  - Watercolor, "Piscina di sera", 2001; Catalog # 106; Natalini, Adolfo, 1941- (Box 4 (Oversize), Folder 114)
  - Watercolor, "Progettista osservato", 2001; Catalog # 107; Natalini, Adolfo, 1941- (Box 4 (Oversize), Folder 115)
  - Watercolor, "Tre tra i palazzi", 2001; Catalog # 108; Natalini, Adolfo, 1941- (Box 4 (Oversize), Folder 116)
  - Un edificio senese: le nuove Facoltà di giurisprudenza e di scienze politiche / testi di Fabrizio Arrigoni, Roberto Barni, Antonio Cardini, Adolfo Natalini, Vittorio Santoianni, Vittorio Santoro, Piero Tosi. [Prato]: Gli ori, 2002., Catalog # 109 (Box 3, Folder 91)
    For more information see the corresponding catalog record: http://hdl.handle.net/10079/bibid/9899456.
  - Adolfo Natalini: disegni: 1976-2001 / a cura di Fabrizio Arrigoni; marginalia ai Quaderni neri di Adolfo Natalini, Fabrizio Arrigoni. Milano: F. Motta, 2002., Catalog # 110; Natalini, Adolfo, 1941- (Box 3, Folder 92)
    For more information see the corresponding catalog record: http://hdl.handle.net/10079/bibid/6154400.
  - Adolfo Natalini architettore: Lucca, Fondazione Ragghianti, 23 novembre 2002-26 gennaio 2003 / [direzione della mostra e catalogo, Vittorio Fagone]. Lucca: Fondazione Ragghianti, c2002., Catalog # 111; Natalini, Adolfo, 1941- (Box 3, Folder 93)
    For more information see the corresponding catalog record: http://hdl.handle.net/10079/bibid/6232829.
  - Album olandese / Adolfo Natalini. Firenze: AIÓN, 2003., Catalog # 112; Natalini, Adolfo, 1941- (Box 3, Folder 94)
    For more information see the corresponding catalog record: http://hdl.handle.net/10079/bibid/8884422.
  - Superstudio: life without objects / Peter Lang, William Menking. Milano (Italy): Skira; New York, NY: Distributed in North America and Latin America by Rizzoli International Publications, Inc. through St. Martin's Press, 2003., Catalog # 113; Lang, Peter, 1957- (Box 3, Folder 95)
    For more information see the corresponding catalog record: http://hdl.handle.net/10079/bibid/6361764.
  - Costruire in laterizio: rivista bimestrale. anno 16:97(2004:genn./febbr.) Milano: Peg; Faenza: Faenza Ed., Catalog # 114 (Box 3, Folder 96)
    For more information see the corresponding catalog record: http://hdl.handle.net/10079/bibid/9899767.
  - Superstudio: the Middelburg Lectures / edited by Valentijn Byvanck. [Middelburg]: De Vleeshal: Zeeuws Museum, [c2005], Catalog # 115 (Box 3, Folder 97)
    For more information see the corresponding catalog record: http://hdl.handle.net/10079/bibid/8090918.
  - Quaderni olandesi / Adolfo Natalini; a cura di Vittorio Santoianni. Firenze: Aión, 2005., Catalog # 116; Natalini, Adolfo, 1941- (Box 3, Folder 98)
    For more information see the corresponding catalog record: http://hdl.handle.net/10079/bibid/8884397.
  - Modulo. 2005 (maggio) Milano: BE-MA, Catalog # 117 (Box 3, Folder 99)
    For more information see the corresponding catalog record: http://hdl.handle.net/10079/bibid/9899865.
  - Print, "L'ellisse di Boxtel (NL)", 2006; Catalog # 118; Natalini, Adolfo, 1941- (Box 4 (Oversize), Folder 117)
  - Print, "Firenze, Teatro", 2007; Catalog # 119; Natalini, Adolfo, 1941- (Box 4 (Oversize), Folder 118)
  - Superstudio / Roberto Gargiani, Beatrice Lampariello. Roma: GLF editori Laterza, 2010., Catalog # 120; Gargiani, Roberto, 1956- (Box 3, Folder 100)
    For more information see the corresponding catalog record: http://hdl.handle.net/10079/bibid/9899889.
- September 2012 Acquisition, 1969-2012
  - Architettura radicale: Adolfo Natalini e il Superstudio: stampati, quaderni e disegni provenienti dall'archivio Natalini: con una scelta di libri e riviste. [Gussago, Italy: Arengario studio bibliografico, 2012], Arengario studio bibliografico (Box 14, Folder 119)
    Dealer catalog for the September 2012 acquisition created by Argenario Studio Bibliografico.
    For more information see the corresponding catalog record: http://hdl.handle.net/10079/bibid/11284311.
  - Un viaggio nelle regioni della ragione: 1. Una mappa per il facile orientamente, 2. Bollettino metereologico ... / Adolfo Natalini/Superstudio 1969. [Florence, Italy: Superstudio, 1966-1968], Superstudio (Group) (Box 14, Folder 120)
    For more information see the corresponding catalog record: http://hdl.handle.net/10079/bibid/11283543.
  - Il disegno unico ...; Le tombe degli architetti / Superstudio 1969. [Florence, Italy: Superstudio, 1969], Superstudio (Group) (Box 14, Folder 121)
    For more information see the corresponding catalog record: http://hdl.handle.net/10079/bibid/11287288.
  - Un catalogo di ville: Perfettamente consci del fatto che le ville italiane si dividono in tre categorie ... / Superstudio 1968/69. [Florence, Italy: Superstudio, 1968-1969], Superstudio (Group) (Box 14, Folder 122)
    For more information see the corresponding catalog record: http://hdl.handle.net/10079/bibid/11285562.
  - Modello architettonico d'urbanizzatione totale / Superstudio, maggio, 1969. [Florence, Italy: Superstudio, 1969], Superstudio (Group) (Box 14, Folder 123)
    For more information see the corresponding catalog record: http://hdl.handle.net/10079/bibid/11288964.
  - Le dodici città ideali: premonizioni della parusia urbanistica / Superstudio 1971. [Florence, Italy: Superstudio, 1971], Superstudio (Group) (Box 14, Folder 124)
    For more information see the corresponding catalog record: http://hdl.handle.net/10079/bibid/11289035.
  - Un viaggio nelle regioni della ragione ... / Superstudio 1968-1969. [Florence, Italy]: [Superstudio], [1970?], Superstudio (Group) (Box 15 (Broadside))
    For more information see the corresponding catalog record: http://hdl.handle.net/10079/bibid/11298063.
  - Istogrammi d'architettura: con riferimento a un reticolo trasponibile in aree o scale diverse per l'edificazione di una natura serena e immobile in cui riconoscersi / Superstudio 1969. [Florence, Italy]: [Superstudio], [1970?], Superstudio (Group) (Box 16 (Broadside))
    For more information see the corresponding catalog record: http://hdl.handle.net/10079/bibid/11297967.